【裁判字號】    90,易緝,183
【裁判日期】    901217
【裁判案由】    竊盜
【裁判全文】
臺灣桃園地方法院刑事判決                          九十年度易緝字第一八三號
    公  訴  人  臺灣桃園地方法院檢察署檢察官
    被      告  丙○○
右列被告因竊盜案件，茲經檢察官聲請簡易判決處刑（八十九年度偵字第七三八六號
），本院依通常程序審判，判決如左：
    主      文
丙○○無罪。
    理      由
一、公訴意旨略以：於民國八十九年五月十五日二十二時許，乙○○（已審結，經本
    院以八十九年度易字第二七九七號刑事判決判處有期徒刑玖月在案）與丙○○基
    於意圖為自己不法之犯意聯絡，由乙○○駕駛懸掛ＫＵ－七六七八號車牌、引擎
    號四Ｇ八二Ｘ○六四二八三號（原車號ＬＳ－三○○○號）自小貨車搭載丙○○
    ，在桃園縣平鎮市○○街一七九號工地，由丙○○在車內駕駛座旁把風，乙○○
    則下車進入甲○○所有停放該處之ｖ九－六一四九號小貨車著手竊取財物時，因
    觸動車內警報器而為甲○○會同警方查獲而未遂，因認被告丙○○與同案被告乙○○共同涉犯刑法第三百二十條第三項、第一項之普通竊盜未遂罪嫌云云。
二、按犯罪事實應依證據認定之，無證據不得推定其犯罪事實；不能證明被告犯罪者
    ，應諭知無罪之判決，刑事訴訟法第一百五十四條、第三百零一條第一項分別定
    有明文。又事實之認定，應憑證據，如不能發現相當證據，或證據不足以證明，
    自不能以推測或擬制之方法，以為裁判基礎；認定不利於被告之事實，該依積極
    證據，苟積極證據不足為不利於被告事實之認定時，即應為有利於被告之認定，
    更不必有何有利之證據，最高法院亦著有四十年台上字第八六號、三十年上字第
    八一六號判例足資參照。
三、訊據被告丙○○固坦承有與乙○○駕車至該處，惟堅決否認有參與右揭竊盜犯行
    ，辯稱：乙○○當時下車說要去上廁所，不知乙○○去行竊，伊當時停在那裏是
    在打毒品等語。公訴人認被告丙○○亦共同涉有前揭罪嫌，無非係以被害人甲○○之指述為其主要論據。惟查，被告丙○○所辯上情，核與同案被告乙○○供述
    ：當時丙○○在車上與狗玩，應該是在打毒品等語相符；且證人即被害人甲○○
    於本院八十九年十二月十八日訊問時證稱：被告乙○○所駕前開自小貨車與其所
    有車號ｖ九－六一四九號小貨車停放之位置約相距三、四公尺遠。（問：當時丙○○在做何事？）她坐在車子裡抱著一隻小狗。（問：她坐在車子裡的視線是否
    能看得到乙○○？）看不到，因那裡很暗，且二車之間又有一根柱子，乙○○又
    在柱子後面。「（如何發現失竊？）因我之前被偷過六、七次，所以裝了防盜器
    ，當時防盜器響了，我即找了鄰居下來一起過去，停車地點就在我家旁邊，過去
    時就看見我的車子帆布被掀起一角，乙○○身體伸入車子裡面翻東西，他看見我
    們就將身體伸出來，我即問他為什麼翻我的東西，他即回答說他好奇；（你的防
    盜器要如何才會響？）只要將帆布掀開來即會響（見本院八十九年十二月十八日
    訊問筆錄）」等語；且依被害人甲○○當庭所繪之現場位置圖，及證人鄭惠明即
    承辦本件之警員所製作之現場概況圖各一份所示，被告乙○○所駕贓車停放之位
    置，與被害人甲○○所有小貨車停放之位置間，確有長與寬各約零點六五公尺之
    水泥柱各三根分列，相距三點八公尺、五點七公尺遠，依被害人甲○○所稱當時
    被告乙○○所駕前開貨車車頭係面向廣德街停放，被告丙○○當時係坐於前開貨
    車駕駛座旁邊，而乙○○則在被害人所有小貨車之車後方，被告丙○○當時坐在
    車裡之視線因有柱子阻隔，應無法看到乙○○所在之位置，且被害人甲○○因聽
    到防盜器訊息前往現場查看時，同案被告乙○○卻趁甲○○不備之際，迅即趁隙
    逃逸，若被告丙○○與同案被告乙○○有竊盜之犯意聯絡或行為之分擔，理應於
    被害人甲○○發現時，迅速逃離現場，豈仍會坐於該貨車駕駛坐旁等候？是被告
    丙○○前開未幫同案被告乙○○把風之辯解，堪予採信。綜上所述，本案無積極
    證據足資證明被告丙○○有公訴人所指訴之竊盜行為，此部分犯罪不能證明，應
    為無罪之諭知。
四、本件檢察官聲請以簡易判決處刑，本院改依通常程序審判，併予明。
據上論斷，應依刑事訴訟法第三百零一條第一項、第四百五十二條，判決如主文。
本案經檢察官魏雯祈到庭執行職務。
中      華      民      國    九十      年     十二     月     十七     日
                                      臺灣桃園地方法院刑事第六庭
                                          法  官    游  紅  桃
右正本證明與原本無異。
如不服本判決，應於判決送達後十日內向本院提出上訴狀 (應附繕本)，上訴於臺灣
高等法院。
                                          書記官    王  元  宏
中      華      民      國    九十      年     十二     月     十八     日


司法院資訊處製作；財團法人民間司法改革基金會備份。
